【裁判字號】    92,簡上,152
【裁判日期】    920627
【裁判案由】    竊盜
【裁判全文】
臺灣高雄地方法院刑事判決                        九十二年度簡上字第一五二號
    上  訴  人  臺灣高雄地方法院檢察署檢察官
    被      告  乙○○
右上訴人因被告竊盜案件，不服本院高雄簡易庭中華民國九十二年二月十七日九十二
年度簡字第四○八號第一審判決（聲請簡易判決處刑案號：臺灣高雄地方法院檢察署
九十二年度偵字第一五一三號；移
號），提起上訴，本院判決如左：
    主  文
原判決撤銷。
乙○○連續竊盜，處拘役伍拾日，如易科罰金，以參佰元（即新台幣玖佰元）折算壹
日。
    事  實
一、乙○○意圖為自己不法之所有，基於竊盜之概括犯意，連續為下列之竊盜行為：
    (1)先於民國九十二年一月六日下午四時三十分許，在高雄縣阿蓮鄉阿蓮國小內，
    趁無人注意之際，竊取該國小之公共設施水溝蓋二塊，得手後將該二塊水溝蓋置
    於其腳踏車後座上，正欲離去時，為該國小教師甲○○發現，當場將乙○○攔下
    ，並報警處理而查獲。(2)復於九十二年三月十六日上午十時二十五分許，在高雄
    縣阿蓮鄉○○路十四號前，趁無人注意之際，竊取置於該址之丙○○所有之腳踏
    車乙輛，得手後將之騎離，恰為丙○○察覺，隨即從後呼叫追趕，巡邏警員發現
    後亦加入追趕行列，旋於高雄縣阿蓮鄉○○路六三四號前將乙○○當場逮捕而查
    獲。
二、案經高雄縣政府警察局湖內分局報告臺灣高雄地方法院檢察署檢察官聲請簡易判
    決處刑及移送本院併案審理。
    理  由
壹、程序方面：
    被告經本院合法傳喚，無正當理由不到庭，爰依刑事訴訟法第四百五十五條之一
    第三項準用同法第三百七十一條之規定，不待被告到庭陳述，逕行判決，合先敘
    明。
貳、實體方面：
  一、右開時、地之犯罪事實，業據被告乙○○於警詢及本院調查中均坦承不諱，而
      前揭水溝蓋二塊、腳踏車乙輛於前揭時、地分別遭被告竊取之事實，則經證人
      甲○○及被害人丙○○各自陳明在卷，且上開失竊物品自被告處查獲後，現已
      分別發還證人甲○○、被害人丙○○保管之事實，亦有贓物領據、扣押贓物暫
      行交付保管證明收據各乙份在卷足憑，本案事證應屬明確，被告之犯行應堪認
      定。
  二、核被告所為，係犯刑法第三百二十條第一項普通竊盜罪。被告先後二次竊盜犯
      行，時間緊接，觸犯構成要件相同之罪，顯係基於概括犯意為之，依刑法第五
      十六條之規定，應論以一罪，並加重其刑。至被告於九十二年三月十六日之竊
      盜犯行，聲請意旨雖未論及，但與其所指於九十二年一月六日之竊盜犯行有連
      續犯之裁判上一罪關係，業如前述，應為聲請效力所及，本院自應併予審判。
  三、原審認本案事證明確，予以論罪科刑，固非無見，惟檢察官移送本院併案審理
      部分（九十二年度偵字第六一四七號），與本案聲請簡易判決處刑部分有連續
      犯之裁判上一罪關係，業如前述，原審未及審究，容有未合。檢察官上訴意旨
      執此指摘原判決不當，為有理由，自應由本院予以撤銷改判。本院審酌被告前
      因竊盜案件，經本院鳳山簡易庭於九十年四月二十七日以九十年度鳳簡字第二
      二○號判處罰金五百元，緩刑三年，並已確定，現緩刑尚未期滿，此有本院被
      告院內索引卡紀錄表、台灣高等法院被告全國前案紀錄表及台灣高雄地方法院
      檢察署刑案資料查註紀錄表各乙份在卷可按。被告固未構成累犯，但竟不思悔
      改，旋再為本件連續竊盜犯行，品行容有不佳，自應受有相當程度之刑事非難
      ；惟另考量被告於犯後即能坦承犯行，且所竊取之前揭水溝蓋二塊價值僅約新
      台幣（下同）四百元，前揭腳踏車乙輛價值僅約一千元，業據證人甲○○、被
      害人丙○○分別陳明在卷，價值均屬非鉅，且均已發還保管，所生危害容有減
      輕等一切情狀，酌情量處如主文所示之刑，並諭知易科罰金之折算標準，以資
      懲儆。
據上論結，應依刑事訴訟法第四百五十五條之一第三項、第三百六十九條第一項前段
、第三百六十四條、第二百九十九條第一項前段，刑法五十六條、第三百二十條第一
項、第四十一條第一項，罰金罰鍰提高標準條例第一條前段、第二條，判決如主文。
本案經檢察官吳傑人到庭執行職務。
中      華      民      國    九十二    年      六      月    二十七    日
                              臺灣高雄地方法院刑事第七庭
                                  審判長法  官  陳志銘
                                        法  官  高英賓
                                        法  官  陳信旗
右為正本，係照原本作成，證明與原本無異。
不得上訴。
                                        書記官  張家榮
中      華  民      國    九十二    年      六      月    二十七    日
附錄本判決論罪之法條：
刑法第三百二十條第一項
    意圖為自己不法之所有或第三人不法之所有，而竊取他人之動產者，為竊盜罪，
    處五年以下有期徒刑、拘役或五百元以下罰金。


司法院資訊處製作；財團法人民間司法改革基金會備份。
